【裁判字號】    98,抗,1256
【裁判日期】    980831
【裁判案由】    損害賠償
【裁判全文】
臺灣高等法院民事裁定                  98年度抗字第1256號
抗  告  人  漢翔航空工業股份有限公司
法定代理人  甲○○
訴訟代理人  蔡欽源律師
            陳宇莉律師
上列抗告人與大昶有限公司等間損害賠償事件，對於中華民國98
年6月24日臺灣臺北地方法院98年度審訴字第3497號裁定提起抗
告，本院裁定如下：
    主  文
抗告駁回。
抗告訴訟費用由抗告人負擔。
    理  由
一、本件抗告人主張：相對人大昶有限公司（下稱大昶公司）前
    承攬台灣電力公司「風力發電機組設備（含塔架）運輸吊裝
    及施工」工程（下稱系爭工程），而與伊簽立工程採購承攬
    契約，伊另就系爭工程與相對人安泰保全股份有限公司（下
    稱安泰公司）簽立保全警衛勤務採購契約，約定由安泰公司
    承攬系爭工程所需保全警衛勤務之工作。相對人丙○○受僱
    於相對人大昶公司於系爭工程位於雲林縣麥寮鄉之工地負責
    施工，竟監守自盜，夥同相對人乙○○於民國97年10月11日
    竊取伊為系爭工程而向日本廠商採購之風力發電機組工具，
    致伊受有新台幣（下同）399萬8435元之損害，該二人對伊
    負有侵權行為損害賠償責任，相對人大昶公司亦應依法與相
    對人丙○○就伊所受損害負連帶損害賠償之責。至相對人安
    泰公司未依約落實巡邏管理查察義務，致伊遭竊取前揭機組
    工具，亦應依法對伊負債務不履行損害賠償責任，爰依民法
    侵權行為及債務不履行損害賠償之法律關係，起訴請求相對
    人連帶賠償伊上開金額之損害，依民事訴訟法第2條第2項、
    第20條前段、第21條、第22條及第24條之規定，相對人大昶
    公司所在地位於台北市中山區，且伊與安泰公司間保全警衛
    勤務承攬契約中已有合意由原法院管轄之約定，伊向原法院
    提起本件訴訟，自屬合法，安泰公司係因履約爭議而涉訟，
    與民法侵權行為法律關係無涉，原法院移送管轄之裁定顯屬
    違誤等語，求為廢棄原裁定。
二、按共同訴訟之被告數人，其住所不在一法院管轄區域內者，
    各該住所地之法院俱有管轄權。但依民事訴訟法第4條至19
    條規定有共同管轄法院者，由該法院管轄，民事訴訟法第20
    條定有明文。本件係針對共同訴訟時之法定管轄所為規定，
    因此，若共同訴訟人住所地之法院已無管轄權者，自不得依
    此規定對全體共同訴訟人取得管轄權。本件抗告人係基於侵
    權行為之法律關係，請求相對人大昶公司與相對人丙○○、
    相對人丙○○與相對人乙○○連帶賠償，另依債務不履行之
    法律關係，請求相對人大昶公司、安泰公司賠償，是抗告人
    對各相對人主張之訴訟標的法律關係，既非共同，亦不同一
    ，種類亦異，各相對人並無共同管轄法院。依前開規定，各
    相對人住所地之法院，俱有管轄權。又相對人大昶公司之營
    業所固設於台北市中山區，屬原法院之轄區，然抗告人與相
    對人大昶公司間簽立之承攬契約第26條，已約定雙方訴訟合
    意由工地就近之法院管轄（見原法院卷，24頁），而本件之
    工地所在為雲林縣麥寮鄉，亦有該承攬契約可按，是抗告人
    若單獨對相對人大昶公司起訴，原法院已不能依法定管轄規
    定，取得管轄權，依前開說明，原法院自不能因有其他共同
    訴訟人，反而取得相對人大昶公司及其他共同訴訟人之管轄
    權，是原法院認其就本件無管轄權，應可贊同。
三、查相對人丙○○、乙○○之住所地均在雲林縣，依前開規定
    ，臺灣雲林地方法院就相對人丙○○、乙○○均為基於住所
    所在而有法定管轄權之法院，則原法院認依民事訴訟法第20
    條規定，臺灣雲林地方法院對其餘共同訴訟人即相對人大昶
    公司、安泰公司亦有管轄權，從而將本件移送於該法院管轄
    ，理由雖有不同，結論尚無不合。抗告人執前詞指摘原裁定
    違誤，求予廢棄，為無理由，應予駁回。
四、據上論結，本件抗告為無理由。爰裁定如主文。
中    華    民    國    98    年    8    月  31      日
                    民事第七庭
                        審判長法  官  鄭三源
                              法  官  邱  琦
                              法  官  呂太郎
正本係照原本作成。
本裁定除以適用法規顯有錯誤為理由外，不得再抗告。如提起再
抗告，應於收受後10日內委任律師為代理人向本院提出再抗告狀
。並繳納再抗告費新台幣１千元。
中    華    民    國    98    年    9     月    3     日
                              書記官  黃千鶴


司法院資訊處製作；財團法人民間司法改革基金會備份。
